臺灣高等法院刑事裁定
110年度抗字第1767號
抗  告  人  
即  受刑人  史景全


上列抗告人因聲請定其應執行刑案件，不服臺灣士林地方法院中
華民國110年10月14日裁定（110年聲字第1058號），提起抗告，
本院裁定如下：
    主  文
抗告駁回。                                              
    理  由
一、原裁定意旨略以：抗告人即受刑人史景全所犯如附表所示之
    罪，經臺灣臺北地方法院、臺灣士林地方法院（下稱原審法
    院）判處如附表所示之刑確定在案，有各該判決書及本院被
    告前案紀錄表在卷可稽。茲檢察官依刑法第53條、第51條第
    5款、刑事訴訟法第477條第1項之規定，聲請定其應執行之
    刑，核屬正當；又受刑人所犯如附表編號1、2所示之罪，雖
    已執行完畢，惟仍得與附表編號3之罪所處之刑，合併定其
    應執行刑，爰裁定應執行有期徒刑10月，如易科罰金，以新
    臺幣1,000元折算1日等語。
二、抗告意旨略以：原裁定所定應執行刑過重，不合乎罪刑相當
    原則和比例原則云云。
三、按裁判確定前犯數罪者，併合處罰之；數罪併罰有二裁判以
    上者，應依刑法第51條之規定定其應執行之刑；宣告多數有
    期徒刑者，於各刑中之最長期以上，各刑合併之刑期以下，
    定其刑期，但不得逾30年，刑法第50條第1項、第53條、第5
    1條第5款分別定有明文。又數罪併罰之定應執行之刑，係出
    於刑罰經濟與責罰相當之考量，並非予以犯罪行為人或受刑
    人不當之利益，為一種特別的量刑過程，相較於刑法第57條
    所定科刑時應審酌之事項係對一般犯罪行為之裁量，定應執
    行刑之宣告，乃對犯罪行為人本身及所犯各罪之總檢視，除
    應考量行為人所犯數罪反應出之人格特性，並應權衡審酌行
    為人之責任與整體刑法目的及相關刑事政策，在量刑權之法
    律拘束性原則下，依刑法第51條第5 款之規定，採限制加重
    原則，以宣告各刑中之最長期為下限，各刑合併之刑期為上
    限，但最長不得逾30年，資為量刑自由裁量權之外部界限，
    並應受法秩序理念規範之比例原則、平等原則、責罰相當原
    則、重複評價禁止原則等自由裁量權之內部抽象價值要求界
    限之支配，使以輕重得宜，罰當其責，俾符合法律授與裁量
    權之目的，以區別數罪併罰與單純數罪之不同，兼顧刑罰衡
    平原則。是個案之裁量判斷，除非有全然喪失權衡意義或其
    裁量行使顯然有違比例、平等諸原則之裁量權濫用情形，即
    不得任意指其為違法（最高法院100年度台抗字第440號刑事
    裁定意旨參照）。
四、經查：
㈠、抗告人所犯如附表所示各罪，先後經臺灣臺北地方法院、原
    審法院判決如附表所示之刑，並均確定在案，有各該判決及
    本院被告前案紀錄表在卷可稽（見原審卷第9至74頁）。檢
    察官據此向最後事實審之原審法院聲請定其應執行之刑，原
    審法院認其聲請為正當，依刑事訴訟法第477條第1項，刑法
    第53條、第51條第5款（原裁定據上論斷欄誤載「第51條第4
    款」，應係誤寫，不影響裁判結果）、第41條第8項等規定
    ，以抗告人所犯如附表所示數罪之宣告刑為基礎，於各罪所
    處有期徒刑中之最長刑有期徒刑5月以上，各宣告刑總合之
    刑期即有期徒刑1年1月以下之外部界限，裁定其應執行刑為
    有期徒刑10月，並諭知易科罰金之折算標準，顯未踰越刑法
    第51條第5款所定法律之外部性界限，刑度亦有所減輕，顯
    已給予適度之刑罰折扣，符合法律授與裁量權之目的，與所
    適用法規目的之內部性界限無違。
㈡、又審酌抗告人所犯如附表各編號所示之罪，均係竊盜罪，所
    犯各罪之罪質雖相同，惟侵害法益、犯罪情節等均有不同，
    且犯罪時間有所間隔，責任非難重複程度較低，各自侵害法
    益之加重效應較為獨立，暨其所犯之罪所反映出之人格特性
    、權衡審酌行為人之責任與整體刑法目的及相關刑事政策等
    一切情狀，因認原裁定就抗告人所犯如附表所示之罪，定應
    執行刑為有期徒刑10月乙節，業已考量上開定應執行刑應審
    酌之要素，給予抗告人相當之恤刑利益，而為公平、合理之
    定刑，尚不能認有何裁量濫用之情事，揆諸上開最高法院裁
    判意旨，並無違法或不當之處。抗告意旨徒以前詞，指摘原
    審量定之應執行刑過重云云，核無理由。準此，抗告人僅泛
    稱原裁定違反罪責相當原則、比例原則云云，自無可採。
㈢、至於附表編號1、2之罪，依本院被告前案紀錄表所載，雖已
    分別於民國110年1月29日、同年8月25日易科罰金執行完畢
    ，惟仍得由檢察官於換發執行指揮書時扣除該部分已執行完
    畢之刑，並不影響本件定其應執行刑之結果，附此敘明。
五、綜上所述，原裁定依檢察官聲請範圍即如附表所示之罪合併
    定其應執行之刑，尚無違誤。抗告人執上開抗告意旨對原裁
    定而為指摘，為無理由，應予駁回。　
據上論斷，應依刑事訴訟法第412條，裁定如主文。
中　　華　　民　　國　　110 　年　　11　　月　　15　　日
                  刑事第十九庭  審判長法　官  曾淑華
                                      法　官  許文章
                                      法　官  李殷君
以上正本證明與原本無異。
不得再抗告。
                                      書記官  周彧亘
中　　華　　民　　國　　110 　年　　11　　月　　15　　日